臺灣高等法院交通事件裁定　　　　　　96年度交抗字第1057號
抗　告　人
即受處分人　甲○○
上列抗告人即受處分人因違反道路交通管理處罰條例案件，不服
臺灣士林地方法院中華民國九十六年十月十八日所為裁定（九十
六年度交聲字第五二一號），提起抗告，本院裁定如下：
    主  文
抗告駁回。
    理  由
一、原裁定意旨略以：異議人即受處分人甲○○騎乘車號ＢＥＸ
    －１０５號重型機車，於民國九十六年二月十五日上午十時
    十七分許，在臺北市○○○路四十一號路段，因涉在設有禁
    止停車標誌之處所停車之違規，經臺北市停車管理處照相舉
    發，依道路交通管理處罰條例第五十六條第一項第四款規定
    ，處罰鍰新臺幣（下同）六百元之處分，異議人不服而聲明
    異議，經調查後，仍認異議人有違規之情事，裁定駁回其異
    議之聲明。
二、抗告意旨略以：異議人所騎乘之ＢＥＸ－１０５號重型機車
    ，係停放在臺北市○○○路三十七號「怡客咖啡店」前面，
    並非停放在被舉發之地點即四十一號人行道上，且伊停車之
    處所並無設置禁止停車之標誌，遽遭裁罰難以甘服，為此提
    起抗告，請求撤銷原處分，並為不罰之諭知云云。
三、按汽車停車時，在設有禁止停車標誌、標線之處所不得停車
    ，道路交通安全規則第一百十二條第一項第四款定有明文。
    次按汽車駕駛人停車時，在設有禁止標誌、標線之處所停車
    者，處新臺幣六百元以上一千二百元以下罰鍰，道路交通管
    理處罰條例第五十六條第一項第四款亦規定甚明。而道路交
    通管理處罰條例所稱之「汽車」，依道路交通安全規則第二
    條第一項第一款、道路交通管理處罰條例第三條第八款規定
    ，係包括機器腳踏車（即機車）在內，合先敘明。
四、經查：
　　（一）異議人即受處分人甲○○所騎乘之車號ＢＥＸ－１０
  　　　　５號重型機車，在臺北市○○○路四十一號週邊路段
　　　　　禁止停車之處所停車，經臺北市停車管理處交通助理
　　　　　員李漢中逕行照相舉發「在設有禁止停車標誌之處所
　　　　　停車」之事實，有臺北市政府交通局九十六年二月二
　　　　　十七日北市交停字第１ＡＢ４９６９４４號舉發違反
　　　　　道路交通管理事件通知單一紙、現場舉發照片一幀在
　　　　  卷可稽，自屬實在。
　　（二）異議人雖執前詞提起抗告，但依卷附之採證照片所示
  　　　　（見原審卷第十七頁），異議人停車處所係在某店面
　　　　　之騎樓處，其旁緊臨道路，路邊並劃設紅線，照片上
　　　　　雖無門牌號碼顯示店面之住址，但不論係舉發通知單
　　　　　所載之「臺北市○○○路四十一號」，或係異議人所
　　　　　稱之「三十七號」，該路段確已實施「機車退出騎樓
  　　　　、人行道」之停車管制，故不論係騎樓或人行道均回
　　　　　歸行人專用，並已於該道路沿線設有禁止停車標誌，
 　 　　　騎樓、人行道除有規劃機車停車區之外，一律禁止停
          放機車；機車應於道路設置之機車彎，或所規劃之機
          車停車格標線內停放，此有臺北市停車管理處九十六
          年四月九日北市停四字第０九六三一六五０九００號
          書函一紙附卷可按，是異議人在上開路段停車即屬違
          規，不因停放位置係在四十一號或三十七號前而有所
          不同。
    （三）又異議人辯稱：未見該處有禁止停車標誌云云，然依
　　　　　卷附之採證照片所示，異議人停車處所係在某店面之
　　　　　騎樓處，並非在道路設置之機車彎，或所規劃之機車
　　　　　停車格標線內；而該路段已實施「機車退出騎樓、人
　　　　　行道」之停車管制，並在該道路沿線所設禁止停車標
　　　　　誌，意即該路段全面禁止臨時停車之意，亦有上開臺
　　　　　北市停車管理處函文可證。又禁制標誌係用以表示用
　　　　　路人得如何使用特定路段或處所之規制措施，用路人
  　　　　使用特定路段或處所時，應遵守標線所為之遵行、禁
　　　　　止、或限制規定，此種不變換內容之禁制標線，其法
　　　　　律性質屬一般處分（最高行政法院七十二年度判字第
　　　　　三二七號判決參照），不論其係對人抑或對物之一般
　　　　　處分，於用路人進入可見該標誌之範圍同時，即認對
　　　　　其為通知，至用路人是否果然看見該標誌，並不影響
　　　　　該「通知」之完成，進而用路人即有受標線規範之義
　　　　　務。換言之，該標誌一經設定，不論異議人是否知情
　　　　　，均應受其規範，不能諉為不知，若謂停車時用路人
　　　　　未見該標誌即不得舉發，不啻永不得舉發此項違規，
　　　　　而任令其妨害交通之順暢，自不符法律規範本旨。
　　綜上所述，異議人以上所辯各節均難採為對其有利之認定。
五、本件異議人所騎乘之車號ＢＥＸ－１０５號重型機車，確有
    於前揭時、地在「設有禁止停車標誌之處所停車」之違規事
    由，應堪認定，從而原處分機關依據道路交通管理處罰條例
    第五十六條第一項第四款規定處異議人罰鍰六百元，即與法
    相符，核無違誤。原審法院同此認定，駁回其異議之聲明，
    認事用法並無不當，抗告人猶執陳詞提起本件抗告，依前揭
　　說明並無可採，是本件抗告為無理由，應駁回之。
據上論斷，依道路交通案件處理辦法第二十六條、道路交通管理
處罰條例第八十九條、刑事訴訟法第四百十二條，裁定如主文。
中　　華　　民　　國　　96　　年　　12　　月　　27　　日
  　　　　　　　　刑事第四庭  審判長法　官  蔡秀雄
                                    法  官  陳國文
                                    法  官  鄭水銓
以上正本證明與原本無異。
本裁定不得再抗告。
                                    書記官  劉貞達
中　　華　　民　　國　　96　　年　　12　　月　　27　　日
